【裁判字號】    91,訴,2058
【裁判日期】    920109
【裁判案由】    家暴重傷害
【裁判全文】
臺灣板橋地方法院刑事判決                        九十一年度訴字第二五八號
    公  訴  人  臺灣板橋地方法院檢察署檢察官
    被      告  丙○○  男  五.
    指定辯護人  甲○公設辯護人吳天明
右列被告因家暴重傷害案件，經檢察官提起公訴（九十一年度偵字第一五八八一號）
，甲○判決如左：
    主    文
丙○○傷害人之身體，處有期徒刑伍月，如易科罰金，以佰元折算壹日。
被訴重傷害罪及違反家庭暴力防治法罪部分免訴。
    事    實
一、丙○○收受甲○於民國（下同）九十年十月四日核發之九十年暫家護第六二一號
    民事暫時保護令，禁止其對其妻丁○○實施身體或精神不法侵害之行為後，竟違
    反上揭保護令，於九十一年一月二十八日上午九時許，在台北縣新莊市○○街一
    二六之之五號三樓住處，趁丁○○在臥房內熟睡之際，持其所購買之硫酸一瓶，
    朝丁○○面部潑灑，致丁○○受有百分之二十體表面積之化學灼傷、左眼嚴重化
    學性灼傷，經送醫治療，左眼已無光覺，而毀敗丁○○左眼之視能（重傷害及違
    反家庭暴力防治法部分，應為免訴判決，理由詳後述）。其子乙○○聽聞丁○○
    之呼救，旋趕至丁○○之臥房內，見丁○○已遭硫酸潑灑，遂欲打電話報警，丙○○為阻止其子，竟另行基於普通傷害之犯意，持手中殘餘之硫酸往乙○○潑灑
    ，使乙○○受有顏面、頸部、雙手、雙足二至三度占體表面積百分之三之化學灼
    傷。
二、案經丁○○、乙○○訴請台北縣政府警察局新莊分局報請台灣板橋地方法院檢察
    署檢察官偵查起訴。
    理    由
壹、有罪部分：
一、訊據被告矢口否認有何傷害乙○○之犯行，辯稱：當天是因伊兒子乙○○要過來
    勸架，要擋住伊時，不小心潑到他的云云。查：上開事實業據告訴人乙○○迭於
    警訊、偵查及甲○訊問時堅指不移，並有診斷證明書一紙在卷可稽。而被告與告
    訴人乙○○乃父子關係，應無挾詞誣攀之理，是被告所辯無非避就之詞，不足採
    信。本件事證明確，被告犯行堪以認定。
二、核被告所為，係犯刑法第二百七十七條第一項普通傷害罪。爰審酌被告因細故竟
    持硫酸潑灑傷人之犯罪動機、目的、手段、對告訴人所生之傷害、犯後態度等一
    切情狀，量處如主文所示之刑，並諭知易科罰金之折算標準。
貳、免訴部分：
一、公訴意旨略以：被告丙○○收受甲○於九十年十月四日核發之九十年暫家護第六
    二一號民事暫時保護令，禁止其對其妻丁○○實施身體或精神不法侵害之行為後
    ，竟違反上揭保護令，於九十一年一月二十八日上午九時許，在台北縣新莊市○○街一二六之之五號三樓住處，趁丁○○在臥房內熟睡之際，以硫酸潑灑丁○○
    ，致丁○○受有左眼失明、百分之二十體表面積化學灼傷之重傷害，因認被告涉
    有刑法第二百七十八條第一項之重傷害罪及違反家庭暴力防治法第五十條之罪嫌
    云云。
二、按案件曾經判決確定者，應諭知免訴之判決，刑事訴訟法第三百零二條第一款定
    有明文。又訴訟上所謂一事不再理之原則，關於實質上一罪或裁判上一罪，亦均
    有其適用，最高法院六十年臺非字第七七號著有判例。
三、經查，被告前開重傷害及違反家庭暴力防治法之犯罪事實，已於九十一年十月十
    四日業經甲○以九十一年度訴字第一三一五號判決（下簡稱：前案）判處有期徒
    刑六年（該前案中被告另因連續傷害人之身體，經判處有期徒刑五月；又連續以
    加害生命之事恐嚇他人，致生危害於安全，處有期徒刑四月，併同使人重傷，處
    有期徒刑六年，應執行有期徒刑六年六月），嗣於同年十一月十一日確定等情，
    有前開判決書一份在卷可參。是公訴人就同一案件，復於九十一年九月二十五日
    向甲○再行起訴（甲○於九十一年十月二十二日繫屬），因上開重傷害等事實已
    顯為前案確定判決既判力所及，依照首開說明，應為諭知免訴之判決。
據上論斷，應依刑事訴訟法第二百九十九條第一項前段、刑事訴訟法第三百零二條第
一款，刑法第二百七十七條第一項、第四十一條第一項前段，罰金罰鍰提高標準條例
第一條前段、第二條判決如主文。
本案經檢察官謝宗甫到庭執行職務。
中      華      民      國      九十二      年      一      月    九    日
                                  臺灣板橋地方法院刑事第二庭
                                          法  官  古  秋  菊
右正本證明與原本無異。
如不服本判決，應於判決送達後十日內，向甲○提出上訴狀。
                                          書記官  蕭  詩  穎
中      華      民      國      九十二      年      一      月    十    日
附錄法條：
中華民國刑法第二百七十七條
 (普通傷害罪)
傷害人之身體或健康者，處三年以下有期徒刑、拘役或一千元以下罰金。
犯前項之罪因而致人於死者，處無期徒刑或七年以上有期徒刑；致重傷者
，處三年以上十年以下有期徒刑。


司法院資訊處製作；財團法人民間司法改革基金會備份。
